臺灣桃園地方法院民事判決　　　　　　　96年度訴字第1419號
原　　　告　乙○○
被　　　告　甲○○
上列當事人間請求損害賠償事件，於民國96年12月11日辯論終結
，本院判決如下：
    主  文
被告應給付原告新台幣壹拾伍萬元及自民國九十六年五月一日起
至清償日止，按週年利率百分之五計算之利息。
原告其餘之訴駁回。
訴訟費用由被告負擔百分之八十五，餘由原告負擔。
本判決第一項得假執行。
原告其餘假執行之聲請駁回。
    事實及理由
一、本件原告起訴主張：被告係宏揚保全股份有限公司負責人，
    因該公司保全人員之派駐事宜違約，遭址設桃園縣蘆竹鄉○
    ○村○○路166之1號「花都社區」之管理委員會決議予以解
    除雙方所簽訂之保全契約，因該屆管理委員會主任委員為原
    告之配偶，被告遂與原告發生爭執，心生不滿，竟基於恐嚇
    他人之犯意，分別於民國95年7月27日中午12時及晚間7時13
    分許，連續於兩造電話通話之時，對原告恐嚇稱：「請小弟
    帶你（指原告）到山上喝茶」、「明天找幾位正在跑路，手
    頭較緊的兄弟去公司找你」等語，旋接續前開恐嚇犯意，於
    同日晚間9時10分許，夥同2名年籍不詳之男子，前往上址社
    區內，與該2 名男子共同基於恐嚇之犯意聯絡，本欲先強行
    架走原告未果，反以咆哮聲向該2 名男子稱：「你們怕不怕
    被告傷害罪」等語，而由該2 名男子答稱：「不怕！」等語
    應答，暗示將對原告不利，用以恫嚇原告，使其心生畏懼，
    致生危害於安全。被告因前開恐嚇犯行，業經本院以96年度
    簡上字第361號刑事判決有罪確定，科處有期徒刑3個月，減
    刑後為有期徒刑1個月又15 天在案。原告因被告前述恐嚇犯
    行，自案發之初時起，隨時處於情緒緊繃狀態，恐懼自身及
    家人有被危害之虞，且於案發後，被告仍多次向原告住家鄰
    居、友人放話將對其不利，自稱係幫派份子，具有黑道背景
    云云，甚至因此遭鄰人誤認本件恐嚇肇因兩造間有利益糾葛
    所致等情，適足以貶抑原告心理健康、人格及社會評價，已
    侵害原告名譽及心理健康之人格權，被告應賠償慰撫金新台
    幣（下同）100萬元。為此，爰依民法第184條第1 項前段、
    第195條第1項規定，提起本件訴訟，並聲明：被告應給付原
    告100萬元，及自96年5月1 日起至清償日止，按週年利率5%
    計算之利息。
二、被告則以：被告否認有於前開時、地，對原告為其前述之恐
    嚇行為等語，資為抗辯，並聲明：駁回原告之訴。
三、本件原告主張於上揭時地遭被告恐嚇之情，然為被告否認，
    惟被告於本院96年度簡上字第361號恐嚇案中陳述「確定有
    對旁邊的人講傷害被關你會怕嗎？」等語，此觀諸本院96年
    度簡上字第361號96年8月17日準備程序筆錄自明，是被告顯
    有恐嚇之行為，故原告此部分之主張堪信為真實。
四、被告不法侵害原告之身體、健康，原告自得依民法第195條
    第1項請求非財產上之損害賠償。本院爰審酌兩造之身分、
    資力、原告受害之程度，認原告於十五萬元範圍內之請求為
    適當，逾此部分，則非有據。
五、從而，原告依侵權行為法律關係請求判決被告應給付原告新
    台幣壹拾伍萬元及自民國九十六年五月一日起至清償日止，
    按週年利率百分之五計算之利息。為有理由，應予准許。至
    於逾此部分之請求為無理由，應予駁回。本件所命給付之金
    額末逾新台幣50萬元，爰依民事訴訟法第389條第1項第5款
    依職權宣告假執行。至於敗訴部分，假執行之聲請亦無所附
    麗，應併予駁回。
六、結論：本件原告之訴為一部有理由，一部為無理由，爰依民
    事訴訟法第79條、第389條第1項第5款，判決如主文。
中    華    民    國    96    年    12     月    27   日
                       民事第一庭法　官　吳爭奇
上為正本係照原本作成。
如對本判決上訴，須於判決送達後20日內向本院提出上訴狀。
中　  華　　民　　國　　96　　年　　12     月　  28   日
                                 書記官　梁麗雲
